臺灣高等法院臺中分院刑事裁定　　　　　　　　　　九十一年度交抗字第八六六號
　　抗　告　人
　　即受處分人　甲○○
右列抗告人即受處分人因違反道路交通管理處罰條例聲明異議案件，不服臺灣彰化地
方法院中華民國九十一年十月二日所為裁定（九十一年度交聲字第二七七號），提起
抗告，本院裁定如左:
    主      文
抗告駁回。
    理      由
一、本件抗告人即受處分人甲○○抗告意旨略以：抗告人係於民國八十九年七月二十
    三日，沿彰化縣彰化市○○○路，行經建國北路與金馬路口，依四向紅綠燈號誌
    之指示，右轉金馬路往臺中方向行駛，詎遭員警以闖紅燈為由舉發違規，惟抗告
    人依右轉綠燈之指示並無不當，員警堅決舉發並以妨害公務恐嚇，態度惡劣因而
    發生口角，其對抗告人印象惡劣，證詞偏頗不足採信，原審據以駁回抗告人之聲
    明異議，顯有未當云云。
二、按駕駛人駕駛汽車，應遵守道路交通標誌、標線、號誌之指示，並服從執行交通
    勤務之警察或依法令執行指揮交通及交通稽查任務人員之指揮。又汽車駕駛人，
    行經有燈光號誌管制之交岔路口闖紅燈者，處六百元以上一千二百元以下罰鍰。
    汽車駕駛人有第五十三條情形者，記違規點數三點。道路交通安全規則第九十條
    及九十年一月十七日修正前道路交通管理處罰條例第五十三條、第六十三條第一
    項第三款分別定有明文。
三、經查本件抗告人係於八十九年七月二十三日二十一時二十八分許，騎乘車牌號碼
    ＴＰＩ－五五一號輕型機車，行經彰化縣彰化市○○○路與金馬路口時，因闖紅
    燈，當場為警舉發，嗣由交通部公路總局臺中區監理所彰化監理站於九十一年八
    月七日以彰監五字第駕裁64-I00000000號裁決，處抗告人罰鍰新臺幣三千六百元
    ，並記違規點數三點，此有舉發單及裁決書在卷可稽。而據證人即當時執行舉發
    員警高乃立於九十一年九月十九日在原審法院調查時到庭證稱，伊當時站在距離
    金馬路與建國北路路口約二十公尺，金馬路當時是綠燈，而建國北路方向是紅燈
    ，受處分人闖紅燈由建國北路右轉金馬路，而金馬路綠燈時，建國北路並沒有可
    以右轉之燈號等語，並提出現場燈號變換之照片為證，按諸證人與異議人間本不
    相識，自無仇怨可言，其當無設詞構陷異議人之理，其證詞自屬可採。又原審法
    院經履勘現場，該路口為一Ｔ字型路口，當金馬路行車方向燈號為綠燈時，建國
    北路方向為紅燈，且無可右轉之燈號，當金馬路行車方向為紅燈時，建國北路方
    向始為綠燈，另建國北路方向出現右轉燈號之時點，為金馬路行車方向為紅燈且
    出現得左轉燈號時，有勘驗筆錄附卷可查。是抗告人前揭抗告意旨所辯，尚難憑
    採，其有違反道路交通安全規則第九十條及修正前道路交通管理處罰條例第五十
    三條之事實，應堪認定。從而，原處分機關據以裁罰，於法並無不合，裁處之金
    額，亦屬有據，則異議人之異議即屬無理由，原審法院因而駁回抗告人之聲明異
    議，自無不當，抗告意旨仍執陳詞，指摘原裁定不當，並無理由，應予駁回。
據上論斷，應依道路交通案件處理辦法第二十六條，刑事訴訟法第四百十二條，裁定
如主文。
中      華      民      國　    九十一     年    十二     月    十九　　日
                                臺灣高等法院臺中分院刑事第六庭
                                      審判長法　官　李  文  雄
                                            法  官　陳　嘉　雄
   法  官　邱　顯　祥
右正本證明與原本無異。
不得再抗告。
                                            書記官  陳  桂  芬
中      華      民      國　    九十一     年    十二     月    十九　　日
                                                                        Ｒ
